臺灣臺中地方法院刑事判決　　　　　　　94年度易字第1683號
公　訴　人　臺灣臺中地方法院檢察署檢察官
被　　　告　乙○○
上列被告因違反毒品危害防制條例案件，經檢察官提起公訴（九
十四年度毒偵字第二六六八號、九十四年度偵字第八○三八號）
，本院判決如下：
    主    文
乙○○連續施用第二級毒品，處有期徒刑伍月。又連續施用第一
級毒品，處有期徒刑捌月。又連續轉讓第二級毒品，處有期徒刑
捌月；扣案之甲基安非他命壹小包（毛重壹公克），沒收銷燬之
。應執行有期徒刑壹年陸月；扣案之甲基安非他命壹小包（毛重
壹公克），沒收銷燬之。
    犯罪事實
一、乙○○前於民國九十年間因施用毒品案件，經本院裁定令入
    勒戒處所觀察、勒戒後，認無繼續施用傾向，於九十年三月
    十五日觀察、勒戒執行完畢後釋放。詎乙○○不知悔悟，基
    於施用第二級毒品甲基安非他命之概括犯意，自九十三年十
    二月初某日某時起至九十四年五月三日某時止，在前開臺中
    市西屯區龍潭里龍洋巷二號住處，以將甲基安非他命置入玻
    璃球吸食器內點燃後吸其煙氣之方式，連續施用甲基安非他
    命多次，平均每二天施用一次。另基於施用第一級毒品海洛
    因之概括犯意，自九十四年一、二月間某日某時起至九十四
    年五月三日前二、三日晚上某時止，在其臺中市西屯區龍潭
    里龍洋巷二號住處，以將海洛因摻入香煙內點火後吸其煙氣
    之方式，連續施用第一級毒品海洛因多次，平均一星期施用
    一、二次。又基於轉讓第二級毒品甲基安非他命之概括犯意
    ，分別於：(一)九十四年四月中旬某日，乙○○先在臺中市○
    ○路與文心路口附近向真實姓名年籍不詳、綽號「阿傑」之
    成年男子購得第二級毒品甲基安非他命一小包後，再前往臺
    中市○區○○路某處路旁，將其所購得之甲基安非他命無償
    轉讓一次施用之數量予甲○○；(二)九十四年五月二日二十三
    時許，乙○○先在臺中市○○路與文心路口附近向該名綽號
    「阿傑」之成年男子以新臺幣（下同）二千元購得第二級毒
    品甲基安非他命一小包後，再於同年月三日凌晨零時十分許
    ，前往臺中市○區○○路與漢陽街口，將其所購得之甲基安
    非他命一小包無償交予甲○○。而連續轉讓第二級毒品甲基
    安非他命予甲○○共二次。嗣於九十四年五月三日凌晨零時
    十分許，在臺中市○區○○路與漢陽街口為警查獲。並扣得
    上開其轉讓予甲○○之第二級毒品甲基安非他命一小包（毛
    重一公克）。
二、案經臺中市警察局第二分局報請臺灣臺中地方法院檢察署檢
    察官偵查起訴。
    理    由
一、訊據被告乙○○對於其連續施用第一、二級毒品之事實均坦
    承不諱，並自承其有於前揭時間、地點無償交付第二級毒品
    甲基安非他命予甲○○之事實，惟矢口否認有何連續轉讓第
    二級毒品之犯行，辯稱：其係受甲○○打電話拜託而幫忙拿
    毒品，因為是其跟綽號「小傑」之人拿毒品，所以由其先出
    錢，毒品拿回來後二個人一起施用，因為甲○○只用一點點
    ，所以後來並沒有跟甲○○拿錢，其並沒有轉讓第二級毒品
    甲基安非他命予甲○○云云。惟查：
  (一)被告前揭連續施用第一級毒品海洛因及第二級毒品甲基安非
    他命等事實，業據被告於警詢、檢察官偵查中及本院審理時
    坦承不諱，並有中山醫學大學附設醫院藥物濫用檢測中心確
    認檢驗結果報告一份可證，被告前開自白，核與事實相符，
    其施用毒品之犯行堪以認定。
  (二)被告轉讓甲基安非他命給甲○○二次之犯罪事實，業據甲○
    ○於偵查中證述明確，並有查獲現場圖一份、照片二張在卷
    可稽，復有查獲之甲基安非他命一小包（毛重一公克）可資
    佐證。被告雖辯稱其係受甲○○之委託代為買毒品，所買的
    毒品是和甲○○一起施用等語。然查，被告於檢察官偵查中
    供陳：第一次是其先拿錢給「小傑」，甲○○要拿一千元給
    其，但其說不用了，因為甲○○也沒有什麼錢，甲○○說下
    次再請其；第二次是其先向「小傑」買二千元，本來說好與
    甲○○一人一千元，後來是因為甲○○只用一點點，而其有
    在上班，所以就叫甲○○不用給其錢了，都是其主動約甲○
    ○的等語明確（見臺灣臺中地方法院檢察署九十四年度偵字
    第八○三八號偵查卷第七一頁）；而證人甲○○於檢察官偵
    查中亦結證稱：伊向「阿傑」買過三次，第一次是伊直接向
    「小傑」購買毒品的；第二次是乙○○主動打電話來問要不
    要一起買毒品，那次是伊先聯絡「阿傑」後要乙○○去拿毒
    品給伊，乙○○拿毒品來後，伊本來要拿一千元給乙○○，
    但後來乙○○說不用了，他要出，這次伊只用一點點，完全
    沒有出錢，是乙○○請伊的；第三次是乙○○主動問伊要不
    要一起出來玩，後來乙○○跟伊講要一起買毒品，乙○○拿
    到毒品後去找伊，伊有帶二千元，但不知道乙○○買多少，
    乙○○也沒有向伊收錢，伊也沒有要給乙○○錢的意思，因
    為都是朋友且伊只用一點點，所以都是乙○○請伊的等語明
    確（見同前偵查卷第六三頁），參諸上開被告與證人甲○○
    所述，足證被告於向綽號「小傑」之人購買毒品時固有幫甲
    ○○購買之意思，惟其嗣後與甲○○碰面時，係基於無償轉
    讓第二級毒品甲基安非他命予甲○○之意思而交付甲○○第
    二級毒品甲基安非他命，且無向甲○○收取價金之意思甚明
    。是被告辯稱其係幫甲○○拿第二級毒品甲基安非他命云云
    ，顯係事後卸責之詞，並無足採。事證明確，被告轉讓毒品
    犯行亦堪認定。
二、核被告乙○○所為，係犯毒品危害防制條例第十條第一項之
    施用第一級毒品罪、同條第二項之施用第二級毒品罪及第八
    條第二項之轉讓第二級毒品罪。被告為供施用而持有第一級
    毒品海洛因及第二級毒品甲基安非他命，其持有之低度行為
    ，已為施用之高度行為所吸收；又被告為供轉讓而持有第二
    級毒品甲基安非他命，其持有之低度行為，亦為轉讓之高度
    行為吸收，均不另論罪。被告先後二次轉讓第二級毒品甲基
    安非他命，及先後多次施用海洛因、甲基安非他命等犯行，
    均各時間緊接，犯罪構成要件相同，顯均係分別基於概括犯
    意為之，應依刑法第五十六條連續犯之規定各論以一罪，並
    分別加重其刑。被告所犯上開三罪間，犯意各別，構成要件
    互殊，罪名有異，應予分論併罰。爰審酌被告前有施用毒品
    前科，仍無法戒絕毒癮，竟又再次施用第一、二級毒品海洛
    因、甲基安非他命，其施用毒品係自戕行為，並未因此而危
    害他人，及其原本受甲○○委託代購毒品，然嗣後係無償提
    供予甲○○，並無因此而獲利，犯罪手段尚屬平和，於本院
    審理時坦承部分犯行等一切情狀，分別量處如主文所示之刑
    ，並定其應執行之刑。末按沒收物之執行完畢與沒收物之不
    存在，並非一事，因犯罪必須沒收之物，雖已經檢察官聲請
    單獨宣告沒收，並已執行完畢。但就本案而言，仍不失為從
    刑之一種，仍應宣告沒收（最高法院八十七年度臺上字第二
    六三三號判決、九十三年度臺上字第七四二號判決參照）。
    查，本件員警在甲○○身上查扣之甲基安非他命一小包（毛
    重一公克），係被告乙○○轉讓予甲○○所有之第二級毒品
    甲基安非他命，雖經檢察官於甲○○另涉毒品危害防制條例
    案件中聲請單獨宣告沒收，並經本院以九十四年度聲字第三
    三九九號裁定單獨宣告沒收銷燬，復經臺灣臺中地方法院檢
    察署於九十四年十月二十五日執行完畢，此有臺灣高等法院
    全國前案簡列表及本院九十三年各一份附卷足憑，然該扣案
    之甲基安非他命一小包（毛重一公克），既屬毒品危害防制
    條例第二條第二項第二款之第二級毒品，且係為被告所犯本
    件轉讓第二級毒品罪所用之物，揭諸上開說明，扣案之甲基
    安非他命一小包（毛重一公克），雖已經檢察官聲請單獨宣
    告沒收，並已執行完畢。但就本案而言，仍不失為從刑之一
    種，爰仍依毒品危害防制條例第十八條第一項前段之規定，
    不問屬於犯人與否，併予宣告沒收銷燬，附此敘明。
據上論斷，應依刑事訴訟法第二百九十九條第一項前段，毒品危
害防制條例第八條第二項、第十條第一項、第二項、第十八條第
 一項前段，刑法第十一條、第五十六條、第五十一條第五款，判
決如主文。
中　　華　　民　　國　　94　　年　　11　　月　　11　　日
                  刑事第六庭  審判長法  官  簡源希
                                    法  官  鄧敏雄
                                    法  官  戴博誠
上正本證明與原本無異。
如不服本判決，應於送達後十日內向本院提出上訴狀（須附繕本
），上訴於臺灣高等法院臺中分院。
                                    書記官  鄭淑英
中　　華　　民　　國　　94　　年　　11　　月　　11　　日
【附錄論罪科刑法條】
毒品危害防制條例第八條第二項：
轉讓第二級毒品者，處六月以上五年以下有期徒刑，得併科新臺
幣七十萬元以下罰金。
毒品危害防制條例第十條：
施用第一級毒品者，處六月以上五年以下有期徒刑。
施用第二級毒品者，處三年以下有期徒刑。
